臺灣臺中地方法院刑事判決　　　　　　　96年度易字第2724號
公　訴　人　臺灣臺中地方法院檢察署檢察官
被　　　告　己○○
　　　　　　　　　　（現羈押於臺灣臺中看守所）
上列被告因竊盜案件，經檢察官提起公訴（九十六年度偵字第六
四○六、一○六九九號），本院判決如下：
    主    文
己○○犯如附表一所示之罪，各處如附表二所示之刑，應執行有
期徒刑壹年拾月，扣案之活動扳手壹支、手套壹雙、肥料袋玖個
、美工刀壹支、老虎鉗壹支、自備機車鑰匙壹支沒收。
    犯罪事實
一、己○○意圖為自己不法之所有，分別於如附表一所示之時、
    地，以附表一所示之方式，竊取如附表一所示之被害人之財
    物。嗣於民國九十六年一月二十五日九時許，己○○正在拆
    解抽水機之際，為丙○○當場發現而報警查獲，致未得逞，
    並扣得其所有供竊取丙○○所有抽水機之活動扳手一支、手
    套一雙、肥料袋九個，及非供行竊使用之拖鞋一雙。又於九
    十六年四月二十七日十一時許，己○○騎乘所竊取之車牌號
    碼ＩＶＷ─一六一號機車，行經臺中縣后里鄉新店庄八號前
    時，為警巡邏查獲，並扣得上開車牌號碼ＩＶＷ─一六一號
    機車一輛（已發還戊○○），及其所有供竊盜使用之美工刀
    一支、老虎鉗一支、自備之機車鑰匙一支，與非供行竊使用
    之活動扳手一支、萬能鑰匙一支、螺絲起子四支、尖嘴鉗二
    支、折疊刀一支、剪刀一支、老虎鉗一支等物，己○○在偵
    查機關尚未知悉犯罪人之前，主動向臺中縣警察局大甲分局
    員警自首所為附表一編號二至四號、六至十一號所示之犯行
    ，而接受裁判。
二、案經臺中縣警察局大甲分局報告臺灣臺中地方法院檢察署檢
    察官偵查起訴。
    理  由
壹、程序部分
    按現行刑事訴訟法為保障被告之反對詰問權，排除具有虛偽
    危險性之傳聞證據，以求實體真實之發見，於該法第一百五
    十九條第一項明定被告以外之人於審判外之言詞或書面陳述
    ，除法律有規定者外，不得作為證據。而刑事訴訟法第一百
    五十九條之一至一百五十九條之四有傳聞法則之例外規定，
    且被告以外之人於審判外之陳述，雖不符前四條之規定，而
    經當事人於審判程序同意作為證據，法院審酌該言詞陳述或
    書面陳述作成時之情況，認為適當者，亦得為證據；當事人
    、代理人或辯護人於法院調查證據時，知有第一百五十九條
    第一項不得為證據之情形，而未於言詞辯論終結前聲明異議
    者，視為有前項之同意，刑事訴訟法第一百五十九條之五定
    有明文。本件公訴人及被告對於附表一所示之各該被害人於
    警詢之證述之證據能力，均未爭執，且迄言詞辯論終結前，
    均未主張有刑事訴訟法第一百五十九條第一項不得為證據之
    情形，是應認已同意作為證據，且經本院審酌後，認無不適
    當之情形，應認均有證據能力，合先敘明。
貳、實體部分
一、上開犯罪事實，業據被告於警詢、偵訊及本院審理時均坦承
    不諱，核與被害人丙○○、甲○○○、戊○○、辛○○、乙○○、林清琪、吳明安、何添福、劉國琳、林獻桂、呂運丁
    於警詢證述，及證人林朝順於警詢、證人丁○○於警詢、本
    院審理證述之情節相符，並有扣案之活動扳手一支、拖鞋一
    雙、手套一雙、肥料袋九個、美工刀一支、老虎鉗一支、自
    備之機車鑰匙一支，及卷附之贓物認領保管單二張、刑案現
    場測繪圖一張、臺灣省臺中縣政府河川地繳納使用費實物（
    稻谷）聯單影本二張、車籍作業系統─查詢認可資料一件、
    車輛協尋電腦輸入單一張、車輛尋獲電腦輸入單一張、照片
    十四張、舊貨業買賣登記簿影本一份、臺中縣政府營利事業
    登記證影本一張可稽，足徵被告之自白與事實相符。本案事
    證明確，被告上開竊盜犯行洵堪認定。
二、核被告所為，分別係犯如附表二所示之罪。被告著手附表一
    編號一所示竊盜犯行之實施而未能得逞即為被害人丙○○發
    覺，屬未遂犯，應依刑法第二十五條第二項規定，減輕其刑
    。又被告於犯如附表二編號五所示之罪後，於有偵查權限之
    人知悉犯罪人之前，向員警陳明自己所犯如附表二編號編號
    二至四號、六至十一號等竊盜犯行，業據證人即臺中縣警察
    局大甲分局泰安派出所所長林駿騏於本院九十六年六月五日
    審理時結證在卷，被告對於未發覺之罪自首而接受裁判，爰
    依刑法第六十二條前段之規定，就其所犯如表二編號二至四
    號、六至十一號之竊盜犯行減輕其刑。被告所為附表二所示
    之竊盜犯行，均犯意各別，行為互異，應分論併罰。爰審酌
    被告並無犯罪前科，有臺灣高等法院被告前案紀錄表在卷可
    稽，素行尚佳，惟其時值青壯，竟不思以正當方法賺取財物
    ，為貪取不法利益而各為本案竊盜犯行，除造成被害人財產
    上損害外，亦危害社會治安情節非輕，且被告迄均未與被害
    人達成和解並賠償損害，但兼衡酌被告犯後坦承全部犯行、
    態度尚稱良好，暨其犯罪之動機、手段、智識程度及竊得財
    物之價值等一切情狀，各量處如主文所示之刑，並定其應執
    行之刑，以示懲儆。
三、扣案之活動扳手一支、手套一雙、肥料袋九個、美工刀一支
    、老虎鉗二支其中一支、自備之機車鑰匙一支，均係被告所
    有，且係分別供竊取附表一所示財物使用之工具，爰併依刑
    法第三十八條第一項第二款之規定宣告沒收之。至於扣案之
    拖鞋一雙、活動扳手一支、萬能鑰匙一支、螺絲起子四支、
    尖嘴鉗二支、折疊刀一支、剪刀一支、老虎鉗一支等物雖均
    係被告所有，然並無證據證明係供本案犯罪使用之物，均不
    予宣告沒收，附此敘明。
據上論斷，應依刑事訴訟法第二百九十九條第一項前段，刑法第
三百二十條第一項、第三百二十一條第一項第三款、第二項、第
五十一條第五款、第二十五條第二項、第六十二條前段、第三十
八條第一項第二款，判決如主文。
本案經檢察官庚○○到庭執行職務。
中　　華　　民　　國　　96　　年　　6 　　月　　20　　日
                  刑事第九庭    法  官  莊秋燕
以上正本證明與原本無異。
如不服本判決，應於送達後十日內向本院提出上訴狀（須附繕本
），上訴於臺灣高等法院臺中分院。
                                書記官  顏督訓
中　　華　　民　　國　　96　　年　　6 　　月　　20　　日
附錄論罪科刑法條：
中華民國刑法第三百二十條
（普通竊盜罪、竊佔罪）
意圖為自己或第三人不法之所有，而竊取他人之動產者，為竊盜
罪，處五年以下有期徒刑、拘役或五百元以下罰金。
意圖為自己或第三人不法之利益，而竊佔他人之不動產者，依前
項之規定處斷。
前二項之未遂犯罰之。
中華民國刑法第三百二十一條
（加重竊盜罪）
犯竊盜罪而有左列情形之一者，處六月以上、五年以下有期徒刑
：
一  於夜間侵入住宅或有人居住之建築物、船艦或隱匿其內而犯
    之者。
二  毀越門扇、牆垣或其他安全設備而犯之者。
三  攜帶兇器而犯之者。
四  結夥三人以上而犯之者。
五  乘火災、水災或其他災害之際而犯之者。
六  在車站或埠頭而犯之者。
前項之未遂犯罰之。
附表一
編號  犯罪時間  犯罪地點            犯罪方式    被害人
一    96.1.25   臺中縣外埔鄉○○段  以活動扳手  丙○○
      9時許     64.66地號農田       竊取抽水機
                                    1臺未得逞
二    96.4.20   臺中縣外埔鄉○○段  徒手竊取鐵  林清琪
      12時許    某工寮              條約50公斤
三    96.4.20   臺中縣后里鄉月眉村  徒手竊取鐵  甲○○○
      15時許    雲頭路21-6號旁工地  條約40公斤
四    96.4.22   臺中縣后里鄉尾社庄  徒手竊取鐵  吳明安
      12時許    45號北方約200 公尺  條約50公斤
                處工寮
五    96.4.23   臺中縣后里鄉○○路  以自備之鑰  戊○○
      9時5分許  1號                 匙竊取IVW-  辛○○
                                    161號機車
六    96.4.23   苗栗縣三義鄉鯉魚潭  以美工刀、
      10時許    村大安溪橋旁高速公  虎鉗竊取不
                路橋下之貨櫃屋      鏽鋼水槽、
                                    變電箱各1座
七    96.4.23  苗栗縣三義鄉某工寮   徒手竊取鐵  何添福
      16時許                        塊約50公斤
八    96.4.25  苗栗縣三義鄉西湖農   徒手竊取鐵  劉國琳
      11時許   場                   塊約50公斤
九    96.4.25  臺中縣后里鄉尾社庄   徒手竊取白  林獻桂
      14時許   45號                 鐵板約10公
                                    斤、角鐵約
                                    40公斤
十    96.4.26  苗栗縣三義鄉鯉魚81   徒手竊取白  呂運丁
      13時許   枝旁工寮             鐵農用噴霧
                                    器
十一  96.4.26  臺中縣東勢鎮○○路   徒手竊取榔  乙○○
      14時許   164號旁工寮          頭、尖嘴鉗
                                    各1支、鐵條
                                    約140公斤
附表二
編號  犯行     所犯法條及罪名       宣告刑
一    附表一   刑法第三百二十一條   攜帶兇器竊盜未遂，處
      編號一   第二項、第一項第三   有期徒刑肆月。扣案之
               款加重竊盜未遂罪     手套壹雙、肥料袋玖個
                                    、活動扳手壹支沒收。
二   附表一   刑法第三百二十條第一  竊盜，處有期徒刑參月
     編號二   項普通竊盜罪          。
三   附表一   刑法第三百二十條第一  竊盜，處有期徒刑參月
     編號三   項普通竊盜罪          。
四   附表一   刑法第三百二十條第一  竊盜，處有期徒刑參月
     編號四   項普通竊盜罪          。
五   附表一   刑法第三百二十條第一  竊盜，處有期徒刑參月
     編號五   項普通竊盜罪          。扣案之自備鑰匙壹支
                                    沒收。
六   附表一   刑法第三百二十一條    攜帶兇器竊盜，處有期
     編號六   第一項第三款加重竊    徒刑柒月。扣案之美工
              盜罪                  刀壹支、老虎鉗壹支沒
                                    收。
七   附表一   刑法第三百二十條第一  竊盜，處有期徒刑參月
     編號七   項普通竊盜罪          。
八   附表一   刑法第三百二十條第一  竊盜，處有期徒刑參月
     編號八   項普通竊盜罪          。
九   附表一   刑法第三百二十條第一  竊盜，處有期徒刑參月
     編號九   項普通竊盜罪          。
十   附表一   刑法第三百二十條第一  竊盜，處有期徒刑參月
     編號十   項普通竊盜罪          。
十一 附表一   刑法第三百二十條第一  竊盜，處有期徒刑參月
     編號十一 項普通竊盜罪          。
